【裁判字號】    92,訴,2354
【裁判日期】    920918
【裁判案由】    損害賠償
【裁判全文】
臺灣臺中地方法院民事判決  九十二年度訴字第二三五四號
    原      告  國泰世紀產物保險股份有限公司
?
    法定代理人  馬萬居
    訴訟代理人  李明才
    被      告  甲○○即活力橘.
    訴訟代理人  王傳賢律師
                陳麗如律師
右當事人間損害賠償事件，本院判決如左：
    主    文
原告之訴駁回。
訴訟費用由原告負擔。
    事實及理由
一、原告主張其商業火災保險單第150190sp0312號，以訴外人金石堂圖書股份有限公
    司為被保險人，承保標的物為台中市○○路五五二號一樓，於民國九十一年三月
    十二日十四時許，因被告公司（原名新綠洲茶行）位於台中市○○區○○路五五
    二號之營業處所不慎起火燃燒，並延燒至上開原告公司之承保標的物，致該標的
    物內之營業裝修及其內堆放之貨物、營業生財等受有焚毀及水漬之損害，被告就
    系爭事故應負過失侵權行為損害賠償責任。原告業已依與被保險人間之商業火災
    保險契約賠付被保險人金石堂圖書股份有公司新臺幣一百四十一萬九千五百八十
    一元，並依保險法第五十三條規定，原告得於給付金額範圍內向被告求償，爰請
    求被告給付上開金額及自支付命令送達翌日起至清償日止，按年息百分之五計算
    之法定遲延利息。
二、被告則以系爭火災係訴外人新綠洲茶行引起，被告與新綠洲茶行無關等語置辯。
三、原告主張系爭火災之情形，固據提出火災證明書、公證報告書、承保標的物受損
    相片等在卷可按，惟查，依前開公證報告書之內容及所附現場相片商店看板等顯
    示，系爭火災最初發生地，為原告被保險人金石堂圖書股份有限公司之右鄰，即
    當時位於台中市○○區○○路五五二號之新綠洲茶行，該公證報告書並經新綠洲
    茶行之負責人書為許立昇，並非被告甲○○即活力橘子茶行。再查，新綠洲茶行
    為合夥組織，負責人姓名為沈立威，公司登記地址為台中縣太平市○○○街八號
    ，係八十六年五月八日設立，並未停業；而被告為獨資商號，負責人為甲○○，
    公司登記地址固為台中市○○區○○路五五二號（即火災最初發生地），惟係九
    十一年四月十日，即火災發生後約一個月始設立登記，有各該公司登記資料在卷
    可憑，足見新綠洲茶行及被告，於法律上非同一人格，且火災發生時，被告獨資
    商號尚不存在。此外原告復未提出積極證據證明新綠洲茶行與被告於法律上屬同
    一人格，故原告請求損害賠償之對象，應為新綠洲茶行而非被告。原告所訴之事
    實，在法律上顯無理由，爰不經言詞辯論，逕以判決駁回之。
四、據上論結，原告之訴為無理由，依民事訴訟法第二百四十九條第二項、第七十八
    條，判決如主文。
中      華      民      國    九十二    年      九      月     十八     日
                                    臺灣臺中地方法院民事第一庭
~B法      官  陳宗賢
右為正本係照原本作成
如不服本判決，應於判決送達後二十日內，向本院提出上訴狀。
中      華      民      國    九十二    年      九      月     十八     日
~B法院書記官


司法院資訊處製作；財團法人民間司法改革基金會備份。
